# 求助陈版及各位老师：售后回租确认租赁负债及使用权资产的问题

提问人：yl8229880 时间：2021-04-01 13:33:04
求助陈版及各位老师：售后回租确认租赁负债及使用权资产的问题
公司存在一笔售后回租借款，实际为抵押价款，未与出租方签字资产出让协议，这种情况是否需要对该笔借款确认使用权资产及租赁负债，如果需要确认，实际抵押资产与借款金额不一致，使用权资产如何确认？

回答人：chenyiwei
在新租赁准则下，对于售后租回交易，应首先判断其中的出售交易是否构成资产的销售，即对资产使用的控制权是否发生转移。
你说的情况是纯融资交易，不属于构成销售的情况。此时根据新租赁准则第五十二条规定，“售后租回交易中的资产转让不属于销售的，承租人应当继续确认被转让资产，同时确认一项与转让收入等额的金融负债，并按照《企业会计准则第 22 号——金融工具确认和计量》对该金融负债进行会计处理；出租人不确认被转让资产，但应当确认一项与转让收入等额的金融资产，并按照《企业会计准则第 22 号——金融工具确认和计量》对该金融资产进行会计处理”，即此时应按照销售价款确认一项金融负债，如长期借款或长期应付款（注：租赁负债不属于金融负债），后续就按照借款本息偿还进行会计处理，不需要确认使用权资产和租赁负债。租赁资产也不应当终止确认。